【裁判字號】    90,訴,494
【裁判日期】    901203
【裁判案由】    詐欺等
【裁判全文】
臺灣嘉義地方法院刑事判決                            九十年度訴字第四九四號
    公  訴  人  臺灣嘉義地方法院檢察署檢察官
    被      告  乙○○
右列被告因詐欺案件，經檢察官提起公訴（九十年度偵字第四八六號、九十年度偵
緝字第一七三號），本院判決如左：
    主  文
乙○○共同行使偽造私文書，足以生損害於他人，處有期徒刑壹年貳月，又漏逸瓦斯
氣體，致生公共危險，處有期徒刑肆月，應執行有期徒刑壹年肆月。
在汽車買賣合約書代售人欄上所偽造「張世明」之署押貳枚（簽名壹枚、指印壹枚，
共貳枚）沒收之。
    事  實
一、乙○○明知姓名、年籍均不詳綽號為「郭主任」之成年男子，自民國（下同）九
    十年四月初某日起，以「郭主任」名義在報紙刊登應徵司機，電話000000
    0000號或0000000000號等語之廣告屬詐騙性質。竟與該「郭主任
    」基於共同意圖為自己不法所有之概括犯意聯絡，於九十年四月六日某時、同年
    月十八日下午二時許，因丁○○及戊○○分別因急需尋找工作，乃依前揭報載之
    電話，向「郭主任」謀職，而「郭主任」之男子則向渠等佯稱工作性質內容，雙
    方並約定於同月九日上午十時三十分、同月二十一日十時十分，在嘉義市火車站
    見面，丁○○、戊○○不疑有詐，乃分別駕駛車牌號碼Ｆ九－一六九一號、Ｒ九
    －七六０一號自小客車，依約前至上址。而乙○○則受「郭主任」指示，依約前
    往上址與丁○○、戊○○見面確認身分，再由乙○○將丁○○與戊○○帶往嘉義
    市○○街六七０號國園飯店房間內，「郭主任」並以電話佯向丁○○佯稱以其所
    駕駛之前揭車輛，應由乙○○開回公司換其他汽車等語，而乙○○亦以前揭方法
    對戊○○佯稱，均使夏某及張某二人陷於錯誤，丁○○乃將其所駕駛之上開汽車
    ，戊○○則將其所駕駛之前揭汽車、身分證及行車執照交付與乙○○。乙○○得
    手後，除將丁○○所有之前揭汽車停放在國道一號高速公路大林交流道附近外，
    另與「郭主任」復承前揭概括犯意，及基於偽造文書並予以行使之共同犯意聯絡
    ，於九十年四月二十一日十一時許，由乙○○駕駛戊○○所有之上開自小客車，
    至嘉義市○○路○段四八四號丙○○（另由臺灣嘉義地方法院檢察署檢察官為不
    起訴處分）所經營「新永新汽車商行」，假冒戊○○之堂兄弟「張世明」，向丙○○佯稱該車係戊○○委由伊代售，遂以張世明為受託人名義，以三十二萬元代
    價，價買該汽車，並在汽車買賣合約書代售人欄上偽造「張世明」署押及指印各
    一枚，以偽造戊○○價賣該汽車意旨之上開汽車買賣合約書一份，足以損害「張
    世明」文書作成之正確性，並持之向丙○○行使，使丙○○陷於錯誤，而先交付
    定金十五萬元給乙○○，足以損害於丙○○權益。嗣於九十年四月二十三日為警
    循線查獲上情。
二、乙○○明知漏逸液化瓦斯極易引起爆炸及使人中毒，竟因上述詐欺案件，在警方
    調查中，而於酒後與家人發生口角後，竟於九十年四月二十三日晚間二十二時二
    十分許，在其嘉義縣民雄鄉興中村義橋一三八號住處內，先將大門上鎖後，隨之
    開啟瓦斯開關，使瓦斯逸漏，急速瀰漫，企圖自殺，致生公共危險，適其母甲○○○發覺瓦斯異味後，央人報警，經警及時破門入內，並將乙○○搶救送醫，始
    未釀成災害。
三、案經戊○○及丁○○訴由嘉義市警察局第一分局（詐欺、偽造文書部分）與嘉義
    縣警察局民雄分局（公共危險部分）報請臺灣嘉義地方法院檢察署檢察官偵查起
訴。
    理  由
一、右揭犯罪事實，業據被告乙○○坦承不諱，並據告訴人戊○○及丁○○指訴綦詳
    ，核與證人丙○○與甲○○○證述情節相符，是被告前揭自白，核與事實相符，
    自堪採信。此外，復有汽車買賣合約書、被害報告單二紙、保管條、戊○○身分
    證、保管書及現場照片五幀附卷可資佐證，事證明確，被告前揭犯行，洵堪認定
    。
二、核被告乙○○所為，係犯刑法第三百三十九條第一項詐欺取財、同法第二百十六
    條、第二百十條之行使偽造私文書，及第一百七十七條第一項公共危險罪名。又
    公訴人起訴事實雖未敘及被告向丙○○詐得十五萬元定金之犯行，然該部分事實
    與公訴人起訴之詐欺取財犯罪事實既具連續犯之裁判上一罪關係，應為起訴效力
    所及，自在本院所得審理之範圍。被告偽造署押為偽造私文書之部分行為，至於
    偽造私文書後持以行使，其偽造之低度行為，應為行使之高度行為所吸收，只論
    以行使偽造私文書罪。又上開詐欺取財及偽造私文書犯行部分，被告與「郭主任
    」間，有犯意連絡及行為分擔，為共同正犯。被告前後三次詐欺犯行，均時間緊
    接，方法相同，所犯又係構成要件同一之罪名，顯係基於概括之犯意反覆為之，
    為連續犯，應論以一罪，並加重其刑。又被告前揭所犯詐欺取財與行使偽造私文
    書犯行，有方法結果之牽連關係，應從一重行使偽造私文書罪名論斷。另被告所
    犯上開行使偽造私文書及公共危險二罪間，犯意各別，構成要件互異，應予分論
    併罰之。爰審酌被告前此並無刑事前科資料，此有臺灣嘉義地方法院檢察署被告
    刑案資料查註紀錄表一份附於偵查卷可稽，堪認素行良好，犯罪之動機、目的、
    手段、犯罪後已將詐得之車牌號碼Ｆ九－一六九一號小客車還返給告訴人丁○○
    ，此據丁○○到庭供述在卷，惟迄今尚未與告訴人戊○○、被害人丙○○達成民
    事上和解，賠償告訴人戊○○及被害人丙○○損害，暨犯罪後坦承犯行，坦度態
    度良好，與公訴人具體求處有期徒刑三年，尚未斟酌前情，猶嫌過重等一切情狀
    ，分別量處如主文所示之刑，並依法定應執行之刑，以資儆懲。至於被告乙○○
    在汽車買賣合約書（臺灣嘉義地方法院檢察署九十年度偵字第四０八六號偵查卷
    內後附警卷第三十三頁）代售人欄上所偽造「張世明」之署押二枚（簽名一枚、
    指印一枚，共二枚），雖該合約書原本並未扣案，但無證據證明業已滅失，爰依
    刑法第二百十九條規定，沒收之。
據上論斷，應依刑事訴訟法第二百九十九條第一項前段、第二十八條、第一百七十七
條第一項、第二百十六條、第二百十條、第三百三十九條第一項、第五十五條、第五
十一條第五款、第二百十九條、罰金罰鍰提高標準條例第一條前段，判決如主文。
本案經檢察官朱介斌到庭執行職務
中      華      民      國    九十      年     十二     月      三      日
                              臺灣嘉義地方法院刑事第三庭
                                  法  官  王  漢  章
右正本證明與原本無異。
如不服本判決，應於判決送達後十日內向本院提出上訴狀( 應附繕本 )。
中      華      民      國    九十      年     十二     月      三      日
                                  書記官  李  文  政
附錄所犯法條：
中華民國刑法第一百七十七條第一項：漏逸或間隔蒸氣、電氣、煤氣或其他氣體，致
生公共危險者，處三年以下有期徒刑、拘役或三百元以下罰金。
中華民國刑法第二百一十六條：行使第二百十條至第二百十五條之文書者，依偽造、
變造文書或登載不實事項或使登載不實事項之規定處斷。
中華民國刑法第二百一十條：偽造、變造私文書，足以生損害於公眾或他人者，處五
年以下有期徒刑。
中華民國刑法第三百三十九條第一項：意圖為自己或第三人不法之所有，以詐術使人
將本人或第三人之物交付者，處五年以下有期徒刑、拘役或科或併科一千元以下罰金
。


司法院資訊處製作；財團法人民間司法改革基金會備份。
